# JOSE RICARDO PIZAÑA DE SANTIAGO

TSU: TECOLOGIAS DE LA INFORMACION Y DESARROLLO DE SOFTWARE



Técnico Superior Universitario en Desarrollo y Gestión de Software, próximo a egresar de la Ingeniería. Con experiencia en el desarrollo de aplicaciones web utilizando tecnologías como Node.js, JavaScript, HTML, y CSS. Hábil en la implementación y mantenimiento de APIs RESTful y bases de datos relacionales y no relacionales. Poseo conocimientos medios en mantenimiento equipos de cómputo y experiencia en atención al cliente, lo que me permite ofrecer soporte técnico y soluciones prácticas. Comprometido con la mejora continua y la creación de productos eficientes que respondan a las necesidades de los usuarios.

# **EDUCACIÓN**

#### Universidad Tecnológica del Norte de Aguascalientes

2021 - 2024

TSU: Tecnologías de la Información y Desarrollo de

software

2018 - 2021

Colegio Centro de Estudios Científicos y Tecnológicos de Aguascalientes

Bachiller en Informatica

# **HABILIDADES**

- Manejo de paquete informático
- · Software de administración
- Manejo integral de Redes Sociales
- Idioma Inglés meido avanzado

## **EXPERIENCIA LABORAL**

#### Asistente de ventas

Ventas en tienda 2018 - 2024

Conocimiento en atención al cliente y manejo de ventas.

### Productor de contenido para radiodifusora

Radiodifusora Nueva vida, ago 2021 - Nov 2021

Controlador de sistema OBS para streaming Edición de audio y video

Encargado de instalación y control de hardware



4651244306



pizanadesantiagoricardo





Calle Mixtli #221, Estancia de chora, Rincón de Romos Aguascalientes México